【裁判字號】    90,上易,1172
【裁判日期】    900831
【裁判案由】    竊盜等
【裁判全文】
臺灣高等法院高雄分院刑事判決    九十年度上易字第一一七二號
      上  訴  人  台灣高雄地方法院檢察署檢察官
      被      告  乙○○
右上訴人因被告竊盜案件，不服臺灣高雄地方法院九十年度易字第一六八號中華民
國九十年五月三十一日第一審判決（起訴案號：臺灣高雄地方法院檢察署八十九年度
偵字第二一六三六號、八十九年度偵字第二一八七一號、八十九年度偵字第二七八四
六號、九十年度少連偵字第四五號），提起上訴，本院判決如左：
      主      文
原判決關於竊盜罪及執行刑部份均撤銷。
乙○○成年人與未滿十八歲之人連續結夥三人以上竊盜，處有期徒刑壹年陸月；鑰匙
壹把沒收。
      事      實
一、乙○○於民國八十九年九月十五日晚間不詳時許，因見黃美惠所有車號ＯＶＡ—
    九○二號重型機車停放於高雄縣美濃鎮○○街○段九十六巷二號大樓停車場內，
    無人看管，有機可趁，竟基於意圖為自己不法所有之概括犯意，以其所有之機車
    鑰匙一把（未經扣案，已經乙○○丟棄），啟動車號ＯＶＡ—九○二號重型機車
    之電源而竊取之，得手後，作為其代步之工具。嗣於八十九年九月二十五日下午
    四時三十五分許，乙○○騎乘前開機車搭載不知情之友人傅文杰，行經高雄縣美
    濃鎮○○○街旁之產業道路時，因乙○○所騎乘之前開機車未懸掛車牌遭警盤查
    而查獲。
二、後於八十九年十一月二十日晚間八時四十分許，乙○○復基於前開意圖為自己不
    法所有之概括犯意，並與少年丙○○（七十六年九月七日生，行為時為十二歲以
    上十八歲未滿之少年）、丁○○（七十五年三月二日生，行為時為十四歲以上十
    八歲未滿之少年）、戊○○（七十四年七月十二日生，行為時為十四歲以上十八
    歲未滿之少年，以上三人均由臺灣高雄少年法院審理中）基於共同犯意之聯絡，
    由丁○○騎乘機車搭載乙○○，戊○○騎乘機車搭載丙○○，共同前往高雄縣美
    濃鎮○○路美濃國小內，見陳蕭秋英所有車號ＺＸＩ—七七九號輕型機車停放於
    該處，乃由乙○○、丙○○、戊○○三人負責把風，由丁○○以其所有之機車鑰
    匙（未經扣案）啟動車號ＺＸＩ—七七九號輕型機車之電源而竊取之，得手後，
    由丁○○將該車騎往丙○○家中之倉庫藏放，翌日並交由某年籍姓名不詳綽號「
    康康」男子將之改裝至車號ＷＩＷ—三一八號機車上供己騎用。
三、又於八十九年十一月三十日晚間十一時三十五分許，乙○○復承前開竊盜之概括
    犯意，攜帶其所有客觀上足供兇器使用之螺絲起子一把（未經扣案，已經乙○○
    丟棄），前往高雄縣美濃鎮○○路四九四巷五○號車庫，擬以其所有之螺絲起子
    撬開甲○○所有車號ＧＬ九—八○二號重型機車之電源而竊盜，然因無法啟動該
    車而作罷。乙○○旋即再以前開自備之螺絲起子，撬開停放於旁甲○○所有車號
    ＵＷ—一三五一號自用小客車之車門，並入內搜尋財物，惟亦因未搜得財物而未
    遂。嗣後，乙○○乃竊取停放於該處隔壁鍾貴生所有之腳踏車一輛，得手後，迅
    速騎乘該腳踏車逃逸。
四、復於八十九年十二月七日凌晨零時三十分許，乙○○又承前開竊盜之概括犯意，
    在高雄縣美濃鎮○○街○段九十六巷七號車庫，以其友人所有之機車鑰匙一把，
    啟動林英昭所有車號ＯＶＧ—二○七號重型機車（價值約二萬元）之電源而竊取
    之，得手後，亦供作其代步之交通工具使用。嗣於八十九年十二月十日中午十二
    時五分，乙○○騎乘車號ＯＶＧ—二○七號重型機車，行經高雄縣美濃鎮○○路
    四○八號前時為警查獲，並循線起出車號ＺＸＩ—七七九號之引擎一具（引擎號
    碼ＲＬ○八九一一三號）及劉貴生之腳踏車一輛。
五、案經高雄縣警察局旗山分局、六龜分局報請臺灣高雄地方法院檢察署檢察官偵查
    起訴。
      理      由
一、被告乙○○原對本案提起上訴，嗣後於本院調查中撤回上訴，因此其已非本案之
    上訴人，先此敘明。
二、訊據被告乙○○於本院調查及審理中坦承右開竊盜事實不諱，核與被害人黃美惠
    、陳蕭秋英、甲○○、鍾貴生、林英昭、陳文政指述情節及少年丁○○、丙○○
    於警訊時供述之情節相符，並有高雄縣警察局六龜分局贓物認領收據一紙、贓物
    認領保管單四紙、高雄縣警察局高警刑鑑字第○六六一三九號、第○六五九四七
    號車輛失竊證明單各一紙、高雄縣警察局高警刑鑑字第○二四六二○號車輛尋獲
    證明單一紙、車輛竊盜車牌失竊資料個別查詢報表—查詢車輛認可資料二紙、照
    片影本七張、錄影帶翻拍照片四張附卷可稽，足見被告之自白與事實相符，足以
    採信。至被告雖於原審另供稱於八十九年九月十五日，係與陳正果共同行竊車號
    ＯＶＡ—九○二號重型機車一情，惟證人陳正果已於偵訊中證稱：並不認識乙○○等語，且被告於警、偵訊中先後供稱該車係向周銘祥、賴明煌、陳正果等人所
    借用，其供詞已有前後不一之瑕疵，自難僅憑被告片面之供述，即認陳正果確有
    參與該次竊盜之行為，且被告於本院調查及審理時均已改稱係其一人前往偷竊，
    並無共犯等語，因此該次竊盜犯行，應係被告一人單獨所為無誤。本件事證明確
    ，被告連續竊盜犯行，均堪認定。
三、查被告持以行竊之螺絲起子，質地堅硬，有持以行兇之可能，客觀上足認對人之
    身體、生命具危險性，顯可供兇器使用；又被告夥同行為時均係十四歲以上十八
    歲未滿之少年丁○○、戊○○行竊，屬結夥三人以上竊盜；又被告以螺絲起子撬
    開車號車號ＧＬ九—八○二號重型機車及車號ＵＷ—一三五一號自用小客車，已
    著手於竊盜行為之實施，然因電源無法啟動及車內無零錢而未取得財物，屬竊盜
    未遂。核被告於八十九年九月十五日所為，係犯刑法第三百二十條第一項之竊盜
    既遂罪；於八十九年十一月二十日所為，係犯刑法第三百二十一條第一項第四款
    之結夥三人以上竊盜既遂罪；於八十九年十一月三十日所為，係犯刑法第三百二
    十一條第二項、第一項第三款之攜帶兇器竊盜未遂罪、同法第三百二十一條第一
    項第三款之攜帶兇器竊盜既遂罪；於八十九年十二月七日所為，係犯刑法第三百
    二十條第一項之竊盜既遂罪。公訴人認被告於八十九年十一月二十日、八十九年
    十一月三十日所為均係犯同法第三百二十條第一項之普通竊盜罪，尚有未洽，惟
    其基本事實同一，本院自得變更起訴法條後一併予以審理。又被告與丁○○、戊○○就八十九年十一月二十日之竊盜犯行間，有犯意之聯絡及行為之分擔，皆為
    共同正犯。而少年丙○○因於行為時未滿十四歲，無責任能力，故不併論以正犯
    ，附此敘明。又被告先後多次竊盜犯行，時間緊接，所犯係基本構成要件相同之
    罪，顯係基於概括犯意反覆為之，為連續犯，應依刑法第五十六條規定，從一重
    之結夥三人以上竊盜罪論處，並依法加重其刑。又丁○○、戊○○於行為時均屬
    十四歲以上十八歲未滿之少年，被告為成年人與少年共同犯罪，應依少年事件處
    理法第八十五條第一項之規定加重其刑。被告同時有二種以上刑之加重原因，爰
    依刑法第七十條規定遞加重之。公訴人雖未就被告八十九年九月十五日竊盜之犯
    行提起公訴，然檢察官就犯罪事實一部起訴者，依刑事訴訟法第二百六十七條規
    定，其效力及於全部，本件被告於八十九年九月十五日竊盜部分之犯罪事實，與
    前揭論罪科刑之八十九年十一月二十日、十一月三十日、十二月七日竊盜等部分
    ，有連續犯之裁判上一罪關係，已如前述，本院自應就屬裁判上一罪之八十九年
    九月十五日竊盜部分一併加以裁判。
四、原審就被告所犯竊盜罪部分，以被告罪證明確，因予論罪科刑，固非無見；惟查
    ：被告連續偷竊之次數高達六次之多，且持可供行兇之用之螺絲起子為之，又與
    未滿十八歲之少年共同行竊，對於社會之治安危害甚大，原審量刑顯然過輕，尚
    有未洽。檢察官上訴意旨，亦執此指摘原判決該部分不當，為有理由，自應由本
    院將原判決關於竊盜罪及定執行刑部分均予以撤銷改判。爰審酌被告自行或夥同
    少年共同行竊，次數高達六次，惡性非輕，惟念其犯後坦承犯行，態度尚佳等一
    切情狀，量處有期徒刑一年六月。又被告於八十九年十一月二十日竊盜所用之鑰
    匙一把，係共同正犯丁○○所有，已經被告供承在卷，雖未經扣案，然不能證明
    業已滅失，爰依刑法第三十八條第一項第二款宣告沒收。至被告於他次竊盜中所
    用之鑰匙或螺絲起子，均非屬被告所有，或已經被告丟棄，已經被告供述在卷，
爰不併予宣告沒收，核此敘明。
五、被告所犯收受贓物罪，已經原審判處有期徒刑二月確定，併此敘明。
據上論斷，應依刑事訴訟法第三百六十九條第一項前段、第三百六十四條、第二百九
十九條第一項前段、第三百條，少年事件處理法第八十五條第一項，刑法第二十八條
、第五十六條、第三百二十一條第一項第四款、第三十八條第一項第二款，判決如主
文。
本案經檢察官沈紹嘉到庭執行職務。
中    華    民    國      九十      年        八      月    三十一  日
                              臺灣高等法院高雄分院刑事第七庭
                                  審判長法官  王光照
                                        法官  黃憲文
                                        法官  黃壽燕
右正本證明與原本無異。
不得上訴。
                                      書記官  蘇恒仁
中    華    民    國      九十      年       九       月      四    日
附錄本判決論罪科刑法條：
中華民國刑法第三百二十一條
犯竊盜罪而有左列情形之一者，處六月以上五年以下有期徒刑：
一  於夜間侵入住宅或有人居住之建築物、船艦，或隱匿其內而犯之者。
二  毀越門扇、牆垣或其他安全設備而犯之者。
三  攜帶兇器而犯之者。
四  結夥三人以上而犯之者。
五  乘火災、水災或其他災害之際而犯之者。
六  在車站或埠頭而犯之者。
前項之未遂罰之。
                                                                        Ｄ


司法院資訊處製作；財團法人民間司法改革基金會備份。
